臺灣屏東地方法院簡易民事判決　　　　110年度屏簡字第416號
原　　　告　鍾武雄　
被　　　告　賴畇茱　　現於法務部矯正署高雄女子監獄

上列當事人間給付票款事件，本院於民國110 年10月20日言詞辯
論終結，判決如下：
    主  文
被告應給付原告新臺幣300,000 萬元，及各如附表所示金額之利
息起算日起至清償日止，按年利率6 ％計算之利息。
訴訟費用由被告負擔。
本判決得假執行；但被告如於假執行實施前以新臺幣300,000 萬
元為原告預供擔保後，得免為假執行。
    事實及理由
一、原告主張：原告持有被告簽發如附表所示之本票3 紙，詎屆
    期提示未獲付款，爰依票據法律關係提起本件訴訟等語。聲
    明：被告給付原告300,000 元，及各自本票簽發日起至清償
    日止，按年利率6 ％計算之利息。
二、被告則以：票是我簽的沒錯，我同意原告的請求等語。
三、按「在票據上簽名者，依票上所載文義負責。」、「付款人
    於承兌後，應負付款之責。」、「未載到期日者，視為見票
    即付。」、「本票發票人所負責任，與匯票承兌人同。」、
    「執票人向匯票債務人行使追索權時，得要求左列金額：一
    、被拒絕承兌或付款之匯票金額，如有約定利息者，其利息
    。二、自到期日起如無約定利率者，依年利六釐計算之利息
    。」、「．．第二章第九節關於追索權之規定，除第八十七
    條第一項、第八十八條及第一百零一條外，．．均於本票準
    用之。」此票據法第5 條、第52條第1 項、第120 條第2 項
    、第121 條、第124 條準用第97條第1 項第1 、2 款分別定
    有明文。本件原告主張上開事實，有卷存本票影本可稽（見
    本院卷第9 頁），並為被告所不爭執，應可信為實在。而原
    告請求被告給付系爭本票票款合計300,000 元，及自如附表
    所示利息起算日起至清償日止，按年利率6 ％計算之利息，
    即有理由，應予准許。
四、本件係就民事訴訟法第427 條第2 項第6 款訴訟適用簡易程
    序所為被告敗訴之判決，依同法第389 條第1 項第3 款規定
    ，應依職權宣告假執行，並依同法第392 條第2 項規定，依
    職權宣告被告預供擔保後，得免為假執行。
五、訴訟費用負擔之依據：民事訴訟法第78條。
中    華    民    國   110    年    11    月    3     日
                        屏東簡易庭  法  官  曾吉雄
正本係照原本作成。
如對判決上訴，須於判決送達後廿日內向本院提出上訴狀，其未
表明上訴理由者，應於提出上訴後二十日內向本院補提理由書狀
（均須按他造當事人之人數附繕本）。
如委任律師提起上訴者，應一併繳納上訴審裁判費。
中    華    民    國   110    年    11    月    3     日
                                    書記官  潘豐益
附表：
┌──┬──────┬─────┬───┬───────┬────┬────────┐
│編號│發   票   日│ 票面金額 │到期日│  利息起算日  │票據號碼│備            註│
│    │(民國)      │（新臺幣）│      │ （即提示日） │        │                │
├──┼──────┼─────┼───┼───────┼────┼────────┤
│01  │108年1月14日│100,000元 │未載  │108 年1 月14日│TH470973│免除作成拒絕證書│
├──┼──────┼─────┼───┼───────┼────┼────────┤
│02  │108年1月17日│100,000元 │未載  │108 年1 月17日│TH470974│免除作成拒絕證書│
├──┼──────┼─────┼───┼───────┼────┼────────┤
│03  │108年1月25日│100,000元 │未載  │108 年1 月25日│TH652327│免除作成拒絕證書│
└──┴──────┴─────┴───┴───────┴────┴────────┘